臺灣桃園地方法院民事判決
111年度重訴字第310號
原      告  簡清俊  

訴訟代理人  孫志堅律師
被      告  梁氏秋莊



訴訟代理人  周易律師  
上列當事人間請求返還借款事件，本院於民國111年10月18日言
詞辯論終結，判決如下：
    主  文
原告之訴及假執行之聲請均駁回。
訴訟費用由原告負擔。
    事  實
一、原告主張：原告於民國109年4月間，前往址設桃園市○○區○○
    路00號之「越可愛」越式按摩店，因而結識被告，二人進而
    發展為情侶。於交往期間，被告向原告提及因其先前向「越
    可愛」按摩店之老闆娘借款新臺幣（下同）30萬元，原告因
    交往期間信任被告，遂借款30萬元予被告，讓被告以此償還
    債務；被告復於109年7月、8月間，以購屋為由，向原告借
    款900萬元，原告遂於109年8月19日、109年9月1日先後自永
    豐銀行大園分行開立面額500萬元、400萬元之銀行現金支票
    予被告，以此方式借貸共計900萬元予被告；嗣原告於109年
    10月間，先自其永豐銀行大園分行提領100萬元現金後，攜
    帶其中之80萬元，陪同被告前往豐田汽車環南平鎮店購買Al
    tis車型之自用小客車，並以上開80萬元代被告繳納車款；
    另被告又於110年7月至9月間，分別以其子燙傷為由，向原
    告借得15萬元款項，再以替其子購車為由，向原告借得9萬
    元之款項，被告以上開方式，共向原告借得1,034萬元，為
    此，爰依民法第474條第2項規定，提起本件訴訟等語。並聲
    明：㈠被告應給付原告1,034萬元，並自起訴狀繕本送達後31
    日之翌日起至清償日止，按年息百分之5計算之利息；㈡願供
    擔保請准宣告假執行。
二、被告則以：兩造於108年年中認識，於109年4月間發展為男
    女朋友，於交往過程中，原告主動贈與被告900萬元及15萬
    元之款項，至於原告主張之其他款項，因原告均未舉證確有
    將款項交予被告，難以確定有無原告主張之事實存在，況即
    便原告將款項交予被告之原因係基於兩造之消費借貸關係，
    原告亦已向被告表示不願再追討該債務，已生免除債務效力
    等語，資為抗辯。並聲明：㈠原告之訴駁回；㈡如受不利判決
    ，願供擔保請准宣告免為假執行。
三、本件不爭執事項：
　  被告確有收受原告所主張起訴狀附表序次2（即900萬元）、
    序次4（即15萬元）所示之款項。
四、本件爭執事項：
　㈠被告有無自原告拿取起訴狀附表序次1（即30萬元）、序次3
    （即80萬）及序次5（即9萬）所示之款項？　　　
　㈡倘爭執事項㈠為肯定，則原告就此部分之款項及不爭執事項所
    示之款項，是否與被告成立消費借貸關係？
五、得心證之理由：
    按稱消費借貸者，謂當事人一方移轉金錢或其他代替物之所
    有權於他方，而約定他方以種類、品質、數量相同之物返還
    之契約。當事人之一方對他方負金錢或其他代替物之給付義
    務而約定以之作為消費借貸之標的者，亦成立消費借貸。民
    法第474條第1、2項分別定有明文。當事人互相表示意思一
    致者，無論其為明示或默示，契約即為成立。此亦為民法第
    153條第1項所明定。按當事人主張有利於己之事實者，就其
    事實有舉證之責任，民事訴訟法第277條前段定有明文。故
    主張權利存在之人，就其權利構成要件事實負有舉證之責。
    民事訴訟如係由原告主張權利者，應先由原告負舉證之責，
    若原告先不能舉證，以證實自己主張之事實為真實，則被告
    就其抗辯事實即令不能舉證，或其所舉證據尚有疵累，亦應
    駁回原告之請求。稱消費借貸者，於當事人間必本於借貸之
    意思合致，而有移轉金錢或其他代替物之所有權於他方之行
    為，始得當之。是以消費借貸，因交付金錢之原因多端，除
    有金錢之交付外，尚須本於借貸之意思而為交付，方克成立
    。倘當事人主張與他方有消費借貸關係存在者，自應就該借
    貸意思互相表示合致及借款業已交付之事實，均負舉證之責
    任，其僅證明有金錢之交付，未能證明借貸意思表示合致者
    ，仍不能認為有該借貸關係存在（最高法院98年度台上字第
    1045號裁判要旨）。
　㈠被告有無自原告拿取起訴狀附表序次1（即30萬元）、序次3
    （即80萬）及序次5（即9萬）所示之款項？　
　  原告雖主張分別於109年5月、6月間，借貸30萬元予被告、
    於109年10月間，借貸80萬元予被告，以及於110年8月、9月
    間，借貸9萬元予被告等情，惟為被告所否認，並以前詞置
    辯，揆諸前揭規定及說明，自應由原告就其確有交付上開款
    項予被告乙節負舉證責任，然原告就上開部分均未舉證以實
    其說，是原告既未能就其確有交付上開款項舉證證明，自難
    逕認原告確有基於消費借貸關係，將上開款項交予被告，至
    於原告雖提出兩造間之通訊軟體Line對話紀錄（本院卷第31
    -33頁），原告並向被告質問「房子、車子誰買的，我對你
    不好嗎？為什麼要騙我」（本院卷第33頁），然此僅係兩造
    結束情侶關係後，原告向被告質疑其於交往期間購買之房子
    、車子等節，惟原告既未向被告具體表示先前已交付款項之
    明確金額，自不足以認定原告確有將其所主張之現金30萬元
    、80萬元及9萬元交付予被告，而原告既未舉證確有交付上
    開現金予被告，則此部分原告主張之消費借貸關係，即因欠
    缺要物性而不成立，原告請求被告返回此部分款項，難認有
    據。
　㈡原告與被告間，就不爭執事項所示之款項，是否成立消費借
    貸關係？
　1.兩造間對於原告於109年8月19日、109年9月1日，分別匯入5
    00萬元、400萬元予被告，以及於110年7月14日匯款15萬元
    予被告等節，雖均不爭執，惟被告否認兩造間有成立消費借
    貸契約關係，原告自應就兩造有成立消費借貸契約合意，負
    舉證之責，然原告除提出帳戶支出交易憑單、帳戶存入交易
    憑單、土地登記第二類謄本、建物登記第二類謄本、匯款單
    （本院卷第15-20頁、27頁），並未提出其他證據以證明所
    主張其與被告間成立消費借貸法律關係之事實，而當事人間
    交付款項之原因關係多有，諸如消費借貸、贈與、返還借款
    、支付價金等，不一而足，是於原告未能舉證證明其與被告
    就上開款項有成立消費借貸關係意思表示合致之情況下，自
    難逕認兩造間有此合意。
　2.原告雖提出上開兩造間之對話紀錄為證，惟原告亦僅係質疑
    被告「騙我2年的感情，你還不起」，此係兩造間感情結束
    之糾葛，原告雖屢次向被告表示其於交往過程中付出感情甚
    深，惟對於兩造間有無消費借貸之合意，均未有具體之表明
    ，況男女朋友交往過程中，金錢之往來本為常見，未舉證證
    明之情狀下，無從據以溯及認定兩造先前之金錢往來即為消
    費借貸或代墊之性質，是以，依原告所舉之證據尚不足認定
    兩造就此部分款項，已達成民法第474條第2項消費借貸之合
    意，原告依據消費借貸之法律關係訴請被告返還此部分之款
    項亦為無理由。
六、綜上所述，原告之訴均為無理由，應予駁回。原告之訴既經
    駁回，其假執行之聲請失所附麗，應併予駁回。
七、本件為判決之基礎已臻明確，兩造其餘主張、陳述並所提證
    據均與本件之結論無礙，爰不再一一論述，附此敘明。
八、訴訟費用負擔之依據：民事訴訟法第78條。　　
中　　華　　民　　國　　111 　年　　11　　月　　8 　　日
　                民事第三庭    法　官　潘曉萱
　　　　　　　　　
正本係照原本作成。
如對本判決上訴，須於判決送達後二十日內向本院提出上訴狀。
如委任律師提起上訴者，應一併繳納上訴審裁判費。
中　　華　　民　　國　　111 　年　　11　　月　　8 　　日
                                書記官  李韋樺